臺灣橋頭地方法院民事簡易判決
111年度橋簡字第184號
原      告  高維楚  


被      告  許世榮  

上列當事人間請求返還拍新聞網站網頁系統程式事件，本院於民
國111年7月12日言詞辯論終結，判決如下：
    主  文
原告之訴及假執行之聲請均駁回。
訴訟費用由原告負擔。
    事實及理由
一、本件原告原起訴請求被告歸還「拍新聞」網站（下稱系爭網
    站）網頁系統程式（下稱系爭程式），嗣於民國111年7月12
    日改稱其已經取得系爭程式，但被告拒絕配合交接，變更請
    求因此所生之損失新臺幣（下同）100萬元，經核原告變更
    後之聲明已逾應適用簡易程序之50萬元，且請求之基礎事實
    亦與起訴事實不同，然被告已同意原告為上開變更，且兩造
    同意繼續適用簡易程序，有言詞辯論筆錄可稽（本院卷第90
    至91頁），依民事訴訟法第255條第1項第1款、第427條第3
    項，適用簡易程序就原告變更後之主張為本案之審理、判決
    。
二、原告主張: 原告前於110年間有意創辦新媒體，經與具有網
    站設計經驗之訴外人曾則治洽談後，約定由曾則治依照原告
    提供之新聞網頁系統功能設計網站，該網站定名為「拍新聞
    自傳媒」，而被告為金門大學資訊工程系學生，受曾則治委
    託設計網站系統。嗣曾則治於111年1月15日死亡（其死亡前
    網站已完成約7成，且已完成專利申請），其繼承人已將該
    網站程式即系爭程式移交原告，但被告卻態度傲慢，拒絕配
    合與原告委託之工程師進行相關程式碼交接，導致原告無法
    使用原有程式碼，必須另外重新花錢設計系統，影響原告商
    譽並造成業績損失，爰依法請求被告賠償軟體重置設計費40
    萬元、業績損失50萬元、名譽賠償10萬元，共計100萬元等
    語。聲明:(一)被告應給付原告100萬元。(二)願供擔保，請
    准宣告假執行。
三、被告則以: 原告已經取得系爭程式，其已經沒有東西可以給
    原告，原告要求其配合更改後續程式，其沒有義務配合；其
    應該是對公司，要交接也是跟公司交接，但當初曾則治過世
    後公司就把其資遣，並未派人過去交接，原告告錯人，不應
    向其請求等語，資為抗辯。聲明:原告之訴駁回。
四、本院之判斷：
（一）原告主張其前委託曾則治設計系爭網站網頁系統，嗣曾則
      治於前開時間死亡，曾則治之繼承人已將程式移交原告，
      但經原告要求被告配合處理後續程式碼交接，被告並未配
      合原告要求辦理等事實，業經提出拍新聞網站相關擷圖資
      料、通訊軟體對話紀錄、曾則治訃聞等件（本院卷第29至
      55頁）為證，且未據被告爭執，堪認可信。
（二）按不作為應負侵權行為責任者，以依法律或契約對於受損
      害人負有作為之義務者為限（最高法院58年度台上字第10
      64號判決意旨參照）。原告主張被告不配合交接，導致其
      受有前述損失，依上開說明應以被告依法律或契約對原告
      負有配合交接之義務為前提。但原告是委託曾則治個人處
      理系爭網站設計事宜，為原告所自陳（本院卷第91頁），
      故關於系爭網站設計之契約關係應該是存在原告與曾則治
      之間，亦即兩造之間並無契約關係存在，無從認定被告對
      原告負有契約上義務，而原告又未主張或證明被告有何法
      律上對原告應負義務之情形，其主張被告未配合交接，應
      負賠償之責，自屬無據。至原告雖提出被告與京承科技實
      業有限公司（下稱京承公司，負責人為曾則治）簽訂之不
      定期勞動契約為據（本院卷第101至111頁），但此僅能證
      明被告與該公司之間有契約關係存在，而如果要依照勞動
      契約對被告主張契約上權利，要求被告履行職務，該權利
      應屬於京承公司而非原告，是依該契約仍無從為有利原告
      之判斷。又兩造之間並無契約關係，已如前述，故原告也
      無從依債務不履行之法律關係對被告請求賠償，附此敘明
      。
五、從而，原告主張被告應給付原告100萬元，為無理由，應予
    駁回。原告之訴既經駁回，假執行之聲請無所附麗，併予駁
    回。
六、本件事證已臻明確，兩造其餘主張及舉證，經本院審酌後認
    與判決之結果不生影響，爰不再逐一論列，附此敘明。
七、訴訟費用負擔之依據：民事訴訟法第78條。
中　　華　　民　　國　　111 　年　　7 　　月　　28　　日
                  橋頭簡易庭  法      官    呂維翰
以上正本與原本相符。
如不服本判決，應於送達後20日內，向本院提出上訴狀並表明上
訴理由，如於本判決宣示後送達前提起上訴者，應於判決送達後
20日內補提上訴理由書（須附繕本）。
中　　華　　民　　國　　111 　年　　7 　　月　　28　　日
                              書  記  官    薛如媛